【裁判字號】    90,交上易,42
【裁判日期】    900315
【裁判案由】    過失傷害
【裁判全文】
臺灣高等法院刑事判決                            九十年度交上易字第四十二號
    上  訴  人
    即  被  告  甲○○
右上訴人因過失傷害案件，不服臺灣宜蘭地方法院八十九年度交易字第九十五號，中
華民國八十九年十一月二十三日第一審判決（起訴案號：臺灣宜蘭地方法院檢察署八
十九年度偵字第四九八號），提起上訴，本院判決如左：
    主  文
上訴駁回。
    事實及理由
一、甲○○於民國八十九年一月十八日下午，駕駛張炎鎗所有車號ＩＱ—０四四五號
    自用小貨車，沿宜蘭縣礁溪鄉○○○路由小礁溪往龍潭方向行駛，同日下午一時
    三十分許，途經同縣礁溪鄉○○○路二號前之無號誌交岔路口，本應注意汽車行
    經交岔路口時，右轉車應讓右側慢車道直行之各型車輛先行，且依當時晴天、日
    間有自然光線、路面乾燥、無缺陷、無障礙、視距良好，並無不能注意之情事，
    竟疏未注意，於前揭交岔路口欲右轉行駛之際，疏未注意右側慢車道有無直行車
    輛，即貿然右轉，適其右側車道有乙○○所騎乘車號ＢＡＤ—六八五號之重型機
    車，正以時速六十公里，超速直行而來，乃一時煞避不及，發生擦撞，造成乙○
    ○受有左側腹股溝瘀血、血腫、右側前胸擦傷、挫傷、右側髖部挫傷、瘀血、左
    側髖部挫傷、瘀血、左肩挫傷、右側腕關節脫臼、骨盆骨折併前部開放性脫臼、
    背部挫傷等傷害。案經乙○○訴由宜蘭縣警察局礁溪分局報請臺灣宜蘭地方法院
    檢察署檢察官偵查起訴。
二、本案經本院審理結果，認第一審以上訴人即被告甲○○犯刑法第二百八十四條第
    一項前段之過失傷害罪，已依調查證據之結果，詳予敘明採認之理由，酌情並援
    引刑事訴訟法第二百九十九條第一項前段、刑法第二百八十四條第一項前段、第
    四十一條（即現行刑法第四十一條第一項），罰金罰鍰提高標準條第一條前段、
    第二條，判處被告有期徒刑四月，如易科罰金以（銀元）三百元折算一日。核其
    認事用法並無不合，量刑亦屬適當，應予維持，並引用第一審判決書記載之證據
    及理由。
三、被告上訴意旨以本件交通事故之發生，告訴人亦與有過失，指摘原審量刑過重，
    有所不當云云。按法院於科刑時，依刑法第五十七條之規定，原應審酌一切情狀
    ，尤應注意被告犯罪之動機、目的、手段、犯罪時所受之剌激、被告之生活狀況
    、品行、智識程度、與被害人平日之關係、犯罪所生之危險或損害及被告犯罪後
    之態度，以為科刑輕重之標準。經查，刑法第二百八十四條第一項前段過失傷害
    罪之法定刑，最高度為有期徒刑六月，而原審已認定告訴人與有過失無誤，並非
    未加斟酌，經審酌被告之過失程度、對告訴人所生之危害，及被告犯後未與告訴
    人達成和解、犯罪後之態度等一切情狀，量處被告有期徒刑四月，其量刑並未失
    衡平。是被告以原審量刑不當，執以上訴，為無理由，應予駁回。
據上論斷，應依刑事訴訟法第三百七十三條、第三百六十八條，判決如主文。
本案經檢察官謝英民到庭執行職務。
中    華    民    國     九十     年      三        月       十五       日
                              臺灣高等法院刑事第五庭
                                  審判長法  官  曾  德  水
                                        法  官  趙  功  恆
                                        法  官  林  立  華
右正本證明與原本無異。
不得上訴。
                                        書記官  廖  月  女
中    華    民    國     九十     年      三    月       十五       日
附錄本判決論罪科刑法條：
刑法第二百八十四條第一項：
因過失傷害人者，處六月以下有期徒刑、拘役或五百元以下罰金。（罰金額度已提高
為十倍）


司法院資訊處製作；財團法人民間司法改革基金會備份。
